臺灣高等法院刑事裁定
110年度聲字第69號
聲  請  人  臺灣高等檢察署檢察官
受  刑  人  鄭雅丰


                    （另案於法務部○○○○○○○○○執行中）
上列聲請人因受刑人數罪併罰有二裁判以上，聲請定其應執行之
刑（聲請案號：臺灣高等檢察署110年度執聲字第22號），本院
裁定如下：
    主  文
鄭雅丰犯如附表所示各罪所處之刑，應執行有期徒刑柒年。
    理  由
一、聲請意旨略以：受刑人鄭雅丰因違反毒品危害防制條例等數
    罪，先後經法院判決確定如附表所示之刑，應依刑法第53條
    、第51條第1項第1款、第2款規定，定其應執行刑，爰依刑
    事訴訟法第477條第1項聲請裁定等語。
二、按裁判確定前犯數罪者，併合處罰之，但得易科罰金與不得
    易科罰金之罪，不在此限；前項但書情形，受刑人請求檢察
    官聲請定應執行刑者，依第51條規定定之；數罪併罰，有二
    裁判以上者，依第51條之規定，定其應執行之刑；數罪併罰
    ，分別宣告多數有期徒刑者，於各刑中之最長期以上，各刑
    合併之刑期以下，定其刑期，但不得逾30年，刑法第50條第
    1項但書第1款、第2項、第53條及第51條第5款分別定有明文
    。準此，合於數罪併罰之數罪，其中有得易科罰金之罪與不
    得易科罰金之罪，須經受刑人請求檢察官聲請，始得依刑法
    第51條第5款之規定定其應執行之刑。又數罪併罰中之一罪
    ，依刑法規定得易科罰金，若因與不得易科之他罪併合處罰
    結果，而不得易科罰金時，原可易科罰金部分所處之刑，自
    亦無庸為易科折算標準之記載，司法院釋字第144號解釋意
    旨亦可資參照。再刑事訴訟法第370條第2項、第3項，已針
    對第二審上訴案件之定應執行之刑，明定有不利益變更禁止
    原則之適用；而分屬不同案件之數罪併罰有應更定執行刑之
    情形，倘一裁判宣告數罪之刑，曾經定其執行刑，再與其他
    裁判宣告之刑定其執行刑時，在法理上亦應同受此原則之拘
    束。亦即，另定之執行刑，其裁量所定之刑期，不得較重於
    前定之執行刑加計後裁判宣告之刑之總和（最高法院103年
    度台抗字第674號、第707號裁定意旨參照）。
三、經查，本件受刑人因犯施用第一級毒品、持有第一級毒品、
    持有第二級毒品純質淨重20公克以上、販賣第二級毒品等數
    罪，先後經臺灣臺北地方法院、臺灣新北地方法院、本院判
    處如附表各編號所示之刑，均經確定在案，此有各該判決、
    本院被告前案紀錄表、本院公務電話查紀錄表及臺灣新北地
    方法院送達證書存卷可佐。又附表編號3所處罪刑係得易科
    罰金之罪刑，與附表編號1至2、4至13所處罪刑均係不得易
    科罰金之罪刑，原依刑法第50條第1項但書之規定不得併合
    處罰，惟受刑人已具狀請求檢察官向法院聲請定其應執行刑
    ，有其定刑聲請切結書附卷可參，本院自應依刑法第50條第
    2項之規定，依同法第51條規定定其應執行刑。茲檢察官向
    最後事實審之本院聲請定其應執行之刑，本院審核認其聲請
    於法尚無不合，經審酌受刑人如附表各罪所示刑度之外部限
    制（總刑期為有期徒刑15年6月）、附表編號1至11所示之罪
    前經臺灣新北地方法院108年度聲字第2522號裁定應執行刑
    有期徒刑5年6月、附表編號12至13所示之罪前經本院108年
    度上訴字第858號判決應執行刑有期徒刑5年2月確定，及受
    刑人所犯如附表編號1至2、3至9、11所示之罪均屬施用第一
    級毒品罪、如附表編號3、10所示之罪均屬持有毒品罪、如
    附表編號12至13所示之罪均屬販賣第二級毒品罪，犯罪類型
    相同，各自行為態樣、動機均相同，此部分責任非難重複之
    程度亦較高，且審酌受刑人違反之嚴重性、所犯數罪為整體
    非難評價，及貫徹刑法量刑公平正義理念之內部限制等，定
    其應執行之刑如主文所示。
四、據上論斷，應依刑事訴訟法第477條第1項，刑法第53條、第
    51條第5款、第50條第1項但書、第2項，裁定如主文。　　
中　　華　　民　　國　　110 　年　　1 　　月　　14　　日
              　　刑事第十八庭  審判長法　官  何俏美
                                      法　官  黃紹紘
                                      法　官  陳海寧
以上正本證明與原本無異。      
如不服本裁定，應於收受送達後5日內向本院提出抗告狀。
                                      書記官  謝文傑
中　　華　　民　　國　　110 　年　　1 　　月　　15　　日
附表：
編號 罪名 宣告刑 犯罪日期 最後事實審  確定判決  備註     法院案號 判決日期 法院案號 確定日期  1 施用第一級毒品 有期徒刑8月  106年7月6日 臺灣臺北地方法院106年度審訴字第829號 107年1月17日 最高法院107年度台上字第2462號 107年7月10日 （聲請書附表誤載為107年7月13日） 附表編號1至11部分，經臺灣新北地方法院以108年度聲字第2522號裁定應執行有期徒刑5年6月  2 施用第一級毒品 有期徒刑8月  106年8月4日 臺灣臺北地方法院106年度審訴字第829號 107年1月17日 最高法院107年度台上字第2462號 107年7月10日 （聲請書附表誤載為107年7月13日）  3 持有第一級毒品 有期徒刑4月  107年2月19日 臺灣新北地方法院107年度審訴字第2307號 107年12月27日 臺灣新北地方法院107年度審訴字第2307號 108年1月19日  4 施用第一級毒品 有期徒刑9月  107年2月23日 臺灣新北地方法院107年度審訴字第2307號 107年12月27日 臺灣新北地方法院107年度審訴字第2307號 108年1月19日  5 施用第一級毒品 有期徒刑7月  107年4月13日 臺灣高等法院107年度上訴字第3808號 108年1月31日 臺灣高等法院107年度上訴字第3808號 108年2月25日  6 施用第一級毒品 有期徒刑7月  107年1月10日 臺灣新北地方法院107年度審訴字第1040號 107年8月16日 臺灣新北地方法院107年度審訴字第1040號 107年9月28日（聲請書附表誤載為108年3月11日）  7 施用第一級毒品 有期徒刑10月  107年1月21日 臺灣高等法院107年度上訴字第3181號 108年2月12日 臺灣高等法院107年度上訴字第3181號 108年3月11日  8 施用第一級毒品 有期徒刑7月 107年1月30日 臺灣新北地方法院107年度審訴字第1040號 107年8月16日 臺灣新北地方法院107年度審訴字第1040號 107年9月28日（聲請書附表誤載為108年3月11日）  9 施用第一級毒品 有期徒刑8月 107年5月7日 臺灣新北地方法院107年度審訴字第1935號 107年11月30日 臺灣新北地方法院107年度審訴字第1935號 108年1月2日  10 持有第二級毒品純質淨重20公克以上 有期徒刑10月 107年7月4日至7月5日 臺灣新北地方法院108年度訴字第156號 108年4月24日 臺灣新北地方法院108年度訴字第156號 108年5月21日  11 施用第一級毒品 有期徒刑8月 107年7月4日 臺灣新北地方法院108年度訴字第156號 108年4月24日 臺灣新北地方法院108年度訴字第156號 108年5月21日  12 販賣第二級毒品 有期徒刑4年4月 106年11月13日 臺灣高等法院108年度上訴字第858號 108年7月25日 最高法院109年度台上字第3157號 109年7月1日 附表編號12至13部分，前經臺灣高等法院108年度上訴字第858號判決應執行刑有期徒刑5年2月。 13 販賣第二級毒品 有期徒刑4年 106年11月14日 臺灣高等法院108年度上訴字第858號 108年7月25日 最高法院109年度台上字第3157號 109年7月1日